【裁判字號】    97,易,4365
【裁判日期】    971209
【裁判案由】    竊盜
【裁判全文】
臺灣臺中地方法院刑事判決              97年度易字第4365號
公  訴  人  臺灣臺中地方法院檢察署檢察官
被      告  己○○
                    （另案在臺灣臺中監獄臺中分監執行）
上列被告因竊盜案件，經檢察官提起公訴（97年度偵字第22588
號），本院依簡式審判程序，判決如下：
    主    文
己○○竊盜，累犯，處有期徒刑陸月。又竊盜，累犯，處有期徒
刑陸月。又竊盜，累犯，處有期徒刑陸月。又竊盜，累犯，處有
期徒刑陸月。應執行有期徒刑壹年拾月。
    犯 罪 事 實
一、己○○前於民國九十一年間因竊盜案件，經本院以九十一年
    度易字第一三八二號判處有期徒刑四月，如易科罰金以銀元
    三百元折算一日確定，入監執行後，於九十二年九月十四日
    執行完畢。又於九十三年間因施用第一級毒品及竊盜案件，
    分別經本院以九十三年度訴字第二二七五號、九十三年度豐
    簡字第六０五號判處有期徒刑一年、五月確定，並合併定應
    執行刑為有期徒刑一年四月，入監執行後，於九十五年七月
    三日縮刑期滿執行完畢。詎仍不知悔改，竟基於意圖為自己
    不法所有之犯意，均以徒手扳開被害人機車置物箱再竊取內
    放財物之方式，先後於附表所示之時、地，竊取如附表所示
    被害人之財物得手。除將竊得之現金花用殆盡外，並將竊得
    之附表編號一、二之行動電話，分別於九十六年七月五日、
    二十九日交予不知情之王美絨（收受贓物部分另由臺灣臺中
    地方法院檢察署檢察官為不起訴處分確定），王美絨旋於收
    受當日持往臺中市○區○○○街一三五號一樓四十四室之聯
    強電信通訊行，售予不知情之賴宏基，分別得款新臺幣（下
    同）三百元、一千九百元，扣除王美絨之報酬每支行動電話
    一百至二百元後，餘款均交由己○○花用。其餘竊得之手機
    、信用卡、金融卡及證件均由己○○予以丟棄。嗣經警循線
    查獲而悉上情。
二、案經臺中市警察局第四分局報告臺灣臺中地方法院檢察署檢
    察官偵查起訴。
    理    由
一、上揭犯罪事實，業據被告己○○於警詢、偵查中及本院審理
    時均坦承不諱，核與被害人即證人甲○○、丁○○、丙○○
    及戊○○（下稱被害人甲○○等四人）於警詢中指訴之情節
    相符，復經證人王美絨於警詢中證述：如附表編號一、二之
    行動電話均係被告交予其至前開通訊行變賣，分別得款三百
    元、一千九百元，扣除其之報酬即每支行動電話一百至二百
    元後，餘款均交由被告花用等語綦詳，又經證人賴宏基於警
    詢時就如何收購如附表編號一、二所示行動電話之經過證述
    無訛，並有卷附之中古手機買賣同意書二紙、手機序號：0
    00000000000000號九十六年六月一日之通聯
    調閱查詢單、手機序號：000000000000000
    號九十六年七月二十七號之通聯調閱查詢單、門號0000
    000000號之通聯調閱查詢單及現場照片附卷可稽。據
    上，足徵被告之自白，確與事實相符，堪予採信。從而，本
    件事證明確，被告上開犯行，洵堪認定。
二、核被告就如附表四次竊行，均係犯刑法第三百二十條第一項
    之普通竊盜罪。被告上述四次犯行，犯意各別，行為互殊，
    應予分論併罰。又被告前於九十一年間因竊盜案件，經本院
    以九十一年度易字第一三八二號判處有期徒刑四月，如易科
    罰金以銀元三百元折算一日確定，入監執行後，於九十二年
    九月十四日執行完畢。又於九十三年間因施用第一級毒品及
    竊盜案件，分別經本院以九十三年度訴字第二二七五號、九
    十三年度豐簡字第六０五號判處有期徒刑一年、五月確定，
    並合併定應執行刑為有期徒刑一年四月，入監執行後，於九
    十五年七月三日縮刑期滿執行完畢，有臺灣高等法院被告前
    案紀錄表在卷可按，其受徒刑之執行完畢，五年以內故意再
    犯本件有期徒刑以上之四罪，均為累犯，皆依法加重其刑。
    爰審酌被告素行非佳，其正值壯年，竟不思以正當工作取得
    財物，而違犯本件四起竊行，犯罪之動機、目的雖然單純，
    手段平和，但造成被害人甲○○等四人之財物受有損失，被
    告則因變賣竊得之如附表編號一、二所示行動電話，而獲有
    現款，再考之被告之智識、生活情狀，暨犯後均能坦承犯行
    ，態度良好等一切情狀，分別量處如主文所示之刑，並定應
    執行之刑。
三、公訴人雖謂：被告有犯罪習慣，聲請依竊盜犯贓物犯保安處
    分條例令被告強制工作云云。惟按竊盜犯贓物犯保安處分條
    例第三條第一項關於竊盜犯、贓物犯令入勞動場所強制工作
    之規定，旨在對於竊盜犯、贓物犯之習慣性犯者，強制從事
    勞動，以養成正確之工作習慣及謀生觀念，使能適應社會生
    活，而達教化、治療之目的；行為人有無令入勞動場所強制
    工作之必要，應審酌其行為之常習性、嚴重性、危險性及對
    未來行為之期待性，依比例原則決定之，有最高法院九十五
    年度台上字第六五七一號裁判要旨可資參酌。經查，被告前
    雖有多次竊盜前科，但均已經法院判處徒刑，甚至宣告強制
    工作，皆已有適當之刑事處罰；而本案竊行雖有四起，但均
    係以徒手扳開被害人機車置物箱而竊取內放財物，所得財物
    不多，價值非鉅，犯罪情節並非重大，又已為本院量刑時予
    以審酌，被告經由有期徒刑之適當執行後，當能心生警惕，
    並對其產生矯正策勵及使其回歸社會常軌之影響，本院綜合
    各情，認本件尚無宣告被告強制工作之必要，併此明。
據上論斷，應依刑事訴訟法第二百七十三條之一第一項、第二百
九十九條第一項前段，刑法第三百二十條第一項、第四十七條第
一項、第五十一條第五款，刑法施行法第一條之一，判決如主文
。
本案經檢察官乙○○到庭執行職務
中    華    民    國    97    年    12    月    9     日
                  刑事第十一庭  法  官  莊嘉蕙
以上正本證明與原本無異
如不服本判決應於收受送達後十日內向本院提出上訴書狀，並應
敘述具體理由；其未敘述上訴理由者，應於上訴期間屆滿後二十
日內向本院補提理由書（均須按他造當事人之人數附繕本）「切
勿逕送上級法院」。
                                書記官  魏愛玲
中    華    民    國    97    年    12    月    9     日
附錄論罪科刑法條
中華民國刑法第320條第1項
意圖為自己或第三人不法之所有，而竊取他人之動產者，為竊盜
罪，處5年以下有期徒刑、拘役或5百元以下罰金。
附表：
┌──┬──────┬──────┬───────────────┬────┐
│編號│犯罪時間    │犯罪地點    │竊取財物                      │被害人  │
├──┼──────┼──────┼───────────────┼────┤
│一  │九十六年七月│臺中縣潭子鄉│OKWAP牌，363型，手機序號：3545│甲○○  │
│    │五號上午九時│潭子街之菜市│00000000000號 (起訴書誤載為354│        │
│    │許          │場內        │0000000000號)之行動電話一支及 │        │
│    │            │            │門號：0000000000號之SIM卡一張 │        │
├──┼──────┼──────┼───────────────┼────┤
│二  │九十六年七月│臺中市東區自│SONY ERICSSON牌，K800i型，手機│丁○○  │
│    │二十九號上午│強街三巷口  │序號：000000000000000號 (起訴 │        │
│    │九時三十分許│            │書誤載為000000 000000000號，業│        │
│    │            │            │經公訴檢察官當庭更正）之行動電│        │
│    │            │            │話一支及門號：0000000000號之  │        │
│    │            │            │SIM 卡一張                    │        │
├──┼──────┼──────┼───────────────┼────┤
│三  │九十六年九月│臺中市○○路│現金新臺幣（下同）六千元、花旗│丙○○  │
│    │十七號晚上六│二段六號旁( │銀行、中國信託銀行及第一商業銀│        │
│    │時二十分許  │起訴書誤載為│行之信用卡各一張、國泰世華商業│        │
│    │            │臺中現太平市│銀行金融卡一張、身分證、健保卡│        │
│    │            │永成北街三四│、學生證、駕照、機車行照各一張│        │
│    │            │五之一號前，│、NOKIA牌6230型之行動電話一支 │        │
│    │            │業經公訴檢察│及門號：0000000000號之SIM卡一 │        │
│    │            │官當庭更正) │張                            │        │
├──┼──────┼──────┼───────────────┼────┤
│四  │九十六年十月│臺中市中區公│現金一千六百元、信用卡四張、身│戊○○  │
│    │二日上午八時│園路與平等街│分證、健保卡、駕照各一張、MOTO│        │
│    │三十分許    │口          │ROLA牌之行動電話一支及門號：  │        │
│    │            │            │00000000 00號之SIM卡一張      │        │
└──┴──────┴──────┴───────────────┴────┘


司法院資訊處製作；財團法人民間司法改革基金會備份。
